【裁判字號】    89,交抗,192
【裁判日期】    890726
【裁判案由】    違反道路交通管理處罰條例
【裁判全文】
臺灣高等法院刑事裁定                  八十九年度交抗字第一九二號
    抗告人  即
    異  議  人
    即受處分人  甲○○
右抗告人因違反道路交通管理處罰條例案件，不服臺灣板橋地方法院中華民國八十九
年六月二十九日裁定（八十九年度交聲字第二一六號），提起抗告，本院裁定如左：
    主      文
抗告駁回。
    理      由
一、抗告意旨如後附抗告狀。
二、按汽車駕駛人轉彎時，不依標誌、標線、號誌指示者，處二百元以上六百元以下
    罰鍰；又汽車駕駛人，違反道路交通管理處罰條例第四十八條規定者，除依原條
    款處罰鍰外，並予記違規點數一點，道路交通管理處罰條例第四十八條第二款、
    第六十三條第一項第一款分別定有明文。
三、本件抗告人甲○○於民國八十九年一月二十一日上午九時十分許，駕駛車號ＢＵ
    －○○五號營業小客車，沿臺北市○○○路由西往東行駛，行經設有上午七時至
    晚上九時禁止左轉標誌之和平西路與康定路交路口時，不依禁止左轉標誌指示，
    直行而違規左轉之事實已有台北市政府警察局舉發違反道路交通管理事件通知單
    影本一紙在卷可查，並經舉發警員陳殿志於原審到庭結證指述稱：當時異議人所
    駕汽車車身偏左已駛和平西路最內側車道前之交岔路口，且慢速往左行駛，影響
    直行車之行駛，伊才前去攔檢舉發，攔下當時異議人便說是客人要伊左轉，後又
    改稱他是要直行，但如果異議人是要直行，應該不會在交岔路口慢速往左行駛，
    阻擋直行車之行駛等語，且陳殿志當庭亦繪製異議人汽車當時違規之位置圖，並
    提出舉發違規地點之現場照片二張為證，依現場照片及違規之位置圖觀之抗告人
    所駕之車輛如僅係要偏左變換車道準備直行，當不至於在交岔路口將車頭偏左慢
    速行駛，而遲不將行車方向轉正往前直行，致影響直行車之行駛之理，況抗告人
    之車頭已九十度轉向康定路，且車身已橫跨一個車道（見台北市政府萬華分局書
    函二紙說明），足見抗告人已有違規左轉之事實甚明，是抗告人辯稱無左轉之意
    圖，自非可採。又本件台北市政府萬華分局之先後二份書函均稱抗告人之車身已
    橫跨一個車道，與陳殿志警員於原審所繪製之位道圖抗告人之車頭左轉指向康定
    路並跨越最內側之一個車道之說明並無衝突之處，抗告人以此指稱警員之說詞反
    覆自有誤會；再有號誌管制之交岔路口應遵守號誌管制行車，抗告人駕車駛至該
    交岔路口既為綠燈，自應依號誌及限速之指示直線行駛，並無應減速至時速二十
    五公里以下之規定，故抗告人認其慢速行駛於法有據云云，亦有誤會。又本件抗
    告人之車頭已九十度偏向康定路，且橫越最內側之車道，其違規左轉事證已明，
    抗告人稱不提成違規左轉，亦無理由，是抗告人上開所辯要屬卸責之詞，顯不足
    採。原審因認原處分機關據以援引上開規定，裁處其罰鍰新臺幣六百元，並記違
    規點數一點，並無不當而駁回其異議經核並無違誤，抗告人仍執前詞抗告，為無
    理由，應予駁回。
三、據上論結，應依道路交通案件處理辦法第二十六條、刑事訴訟法第四百十二條，
    裁定如主文。
中      華      民      國    八十九    年      七      月    二十六    日
                              臺灣高等法院刑事第十庭
                                  審判長法  官  蔡  長  溪
                                        法  官  楊  貴  志
                                        法  官  溫  耀  源
右正本證明與原本無異。
不得再抗告。
                                書記官  陳  明  琴
中      華      民      國    八十九    年      七      月    二十七    日


司法院資訊處製作；財團法人民間司法改革基金會備份。
